臺灣臺南地方法院臺南簡易庭民事判決
111年度南簡字第1344號
原      告  陳柏源  
被      告  吳文忠  
訴訟代理人  鄧元榮  
上列當事人間請求侵權行為損害賠償事件，經本院刑事庭以111
年度附民字第733號刑事附帶民事訴訟裁定移送前來，本院臺南
簡易庭於民國111年10月26日言詞辯論終結，判決如下︰ 
    主  文
一、被告應給付原告新臺幣2萬7,270元，及自民國111年8月13日
    起至清償日止，按週年利率百分之5計算之利息。
二、原告其餘之訴駁回。
三、訴訟費用由被告負擔百分之25，餘由原告負擔。 
四、本判決原告勝訴部分得假執行。
    理  由
一、原告起訴主張：
　㈠被告原為原告之雇主，於民國110年8月30日10時許，在臺南
    市○○區○○○路000巷00號之工廠內，因不滿原告使用手機而與
    原告發生口角爭執，被告竟基於傷害之故意，徒手毆打原告
    （下稱系爭傷害行為），致原告受有頭部損傷併嘔吐、左眼
    挫傷及雙眼角膜損傷等傷害（下稱系爭傷勢）。
　㈡原告因系爭傷勢共支出醫療費用新臺幣（下同）2,270元。因
    系爭傷勢應休養2天，而原告於110年9月7日離職時月薪為58
    ,500元，換算日薪為1,950元（起訴狀誤載為19,500元），
    是原告受有收入減少3,900元（起訴狀誤載為39,000元）之
    損害。被告利用身為雇主之權勢毆打原告，致原告嚴重受傷
    ，事後被告亦毫無悔意，除拒絕賠償原告損害外，更揚言傷
    害罪屬輕罪，縱使不賠償，也不會受到嚴厲之刑罰，囂張之
    情實難令人忍受，原告要求被告賠償精神損害10萬元。
　㈢為此，依民法第184條第1項前段規定提起本件訴訟，並聲明
    ：被告應給付原告10萬6,170元，及自刑事附帶民事起訴狀
    繕本送達翌日起至清償日止，按週年利率百分之5計算之利
    息。　　　
二、被告則抗辯以：
    系爭傷害行為之起因是原告於上班期間未依勞動契約執行工
    作，且經規勸勿玩手機後，原告口出惡言，以致被告情緒失
    控而出手。兩造後於110年9月28日調解成立，兩造之勞動契
    約關係已於同年9月7日終止，被告並已依約支付55萬之和解
    金額給原告。被告於本案刑事程序中同意和解，惟原告卻要
    求被告須另外支付50萬元始同意撤告。被告對於原告請求之
    醫療費用不爭執，惟認為減少收入之請求並無理由，因被告
    已支付原告55萬元之和解金，就原告請求精神損害賠償部分
    ，被告認為被告已於刑事案件認罪並接受判決，應已足夠撫
    平原告精神損失等語，並聲明：原告之訴駁回。
三、得心證之理由：
　㈠原告主張系爭傷害行為存在，其並因此受有系爭傷勢等情，
    已提出奇美醫療財團法人奇美醫院（下稱奇美醫院）診斷證
    明書（附民卷第7頁）為證，且經本院依職權調閱本案刑事
    案件即本院111年度簡字第2428號案件卷宗核閱屬實，被告
    因系爭傷害行為，犯傷害罪，經判處拘役30日，如易科罰金
    ，以新臺幣1,000元折算1日確定，被告對此等情事亦無爭執
    ，是綜合證據調查結果，此部分事實自能先予認定。
　㈡按因故意或過失不法侵害他人之權利者，負損害賠償責任；
    不法侵害他人之身體或健康者，對於被害人因此喪失或減少
    勞動能力或增加生活上之需要時，應負損害賠償責任；不法
    侵害他人之身體、健康、名譽、自由、信用、隱私、貞操，
    或不法侵害其他人格法益而情節重大者，被害人雖非財產上
    之損害，亦得請求賠償相當之金額，分別為民法第184條第1
    項前段、第193條第1項以及第195條第1項前段所明定。被告
    確有系爭傷害行為事實，已如前述，以下即就原告各項請求
    有無理由，分述之：
　⒈醫療費用部分：
　　原告請求因治療系爭傷勢支出醫療費用2,270元，已提出奇
    美醫院收據2張、臺南市立安南醫院急診醫療收據1張（附民
    卷第13至15頁）為證，且為被告所不爭執（南簡卷第48頁）
    ，是此部分請求自屬有據，應予准許。
　⒉減少收入部分：
　　原告因系爭傷勢固然需休養2天，此有奇美醫院診斷證明書
    在卷可憑，惟原告並未提出其因休養而遭被告扣薪之證據。
    另參兩造於110年9月28日經財團法人台南勞資事務基金會調
    解成立之調解紀錄之記載，兩造於110年9月7日終止勞動契
    約，被告同意支付原告在職期間及終止勞動契約依法應給付
    之金額共計55萬元，兩造確認勞雇關係存續期間一切權利義
    務關係均已結清無誤，被告亦於111年9月29日匯款55萬元給
    原告，此有調解紀錄以及匯款委託書各1份（南簡卷第39至4
    1頁）在卷可證，足認原告再向被告請求110年9月7日前之勞
    動損失，實屬無據，不應准許。　
　⒊精神慰撫金部分：
　　按被害人受有非財產上損害，請求加害人賠償相當金額之慰
    撫金時，法院對於慰撫金之量定，應斟酌實際加害情形、所
    造成之影響、被害人痛苦程度、兩造之身分、地位、經濟情
    形及其他各種狀況，以核定相當之數額。本院考量原告自10
    4年7月20日起即受雇於被告，此有前述調解紀錄在卷可查，
    可認兩造於系爭傷害行為前已共事相當期間。因被告認為原
    告不得於上班時間使用手機處理私事，雙方產生口角，被告
    遂為系爭傷害行為，動機為偶然之細故，並非預謀之報仇。
    又被告是以徒手之方式傷害原告，並未使用任何器械，且被
    告為29年生（南簡卷第25頁），行為時年齡已逾80歲，傷害
    力道自不能與青壯年之人同視，行為過程亦屬短暫。原告因
    系爭傷害行為受有系爭傷勢，依據上述診斷證明書可知醫囑
    應休養2天，然並未達需要他人照料生活起居之程度，原告
    雖主張系爭傷勢嚴重，惟其並未提出有因系爭傷勢長期接受
    治療之醫療證明，是系爭傷勢實屬輕微。另於本案刑事程序
    中，被告已表達願和解之意願，且提出2萬元之和解金額，
    原告則堅持被告應給付高達50萬元之和解金，此有兩造間調
    解案件進行單（訴卷第25頁）在卷可查，衡之於常情，以系
    爭傷害行為情節與系爭傷勢程度，可知兩造未能達成和解，
    最應歸責於原告提出極度不合理之和解金額。被告於本案刑
    事程序中坦認犯行，業經判處上述之刑罰確定，可認已有悔
    悟之心並接受相當之刑罰制裁。最後，考量原告之智識程度
    為高職畢業，於警詢時自述經濟狀況勉持（警卷第11頁），
    被告之智識程度則為小學畢業，警詢時自述經濟狀況為小康
    （警卷第3頁），原告年收入約30、40萬元，名下有房屋、
    土地各1筆，以及汽車1部，被告則經營齊豐實業社，年營利
    所得約1百多萬元，另有每年數萬元之利息所得，名下有多
    張股票以及多筆不動產，此有兩造稅務電子閘門財產所得調
    件明細表在卷可參，以及其他一切情狀，認原告請求精神慰
    撫金10萬元，實屬過高，應核減為2萬5,000元，方稱允適，
    逾此部分請求，不應准許。
　⒋總結而言，原告得請求之總金額合計為2萬7,270元（計算式
    ：2,270元＋2萬5,000元＝2萬7,270元）。　
　㈢末按給付無確定期限者，債務人於債權人得請求給付時，經
    其催告而未為給付，自受催告時起，負遲延責任。其經債權
    人起訴而送達訴狀，或依督促程序送達支付命令，或為其他
    相類之行為者，與催告有同一之效力，民法第229條第2項定
    有明文。又遲延之債務，以支付金錢為標的者，債權人得請
    求依法定利率計算之遲延利息。但約定利率較高者，仍從其
    約定利率；而應付利息之債務，其利率未經約定，亦無法律
    可據者，週年利率為百分之5，亦為同法第233條第1項及第2
    03條所明定。查原告請求被告賠償2萬7,270元，未定有給付
    之期限，亦未定利率，則原告請求以刑事附帶民事起訴狀繕
    本送達被告（附民卷第3頁）翌日即111年8月13日起至清償
    日止，按週年利率百分之5計算遲延利息，確屬有據，應予
    准許。　　　
四、綜上所述，原告依侵權行為之法律關係，請求被告給付2萬7
    ,270元，及自111年8月13日起至清償日止，按週年利率百分
    之5計算之利息，為有理由，應予准許；逾此部分之請求，
    則無理由，應予駁回。
五、本件原告勝訴部分，為民事訴訟法第427條第2項第12款規定
    適用簡易程序所為被告敗訴之判決，依同法第389條第1項第
    3款規定，應依職權宣告假執行。
六、訴訟費用負擔之依據：民事訴訟法第79條。　
中　　華　　民　　國　　111 　年　　10　　月　　31　　日
                  臺灣臺南地方法院臺南簡易庭
                                  法  官　廖建瑋
以上正本證明與原本無異。
如不服本判決，應判決送達後20日內，向本院提出上訴狀並表明
上訴理由(須附繕本)。如委任律師提起上訴者，應一併繳納上訴
審裁判費。 
中　　華　　民　　國　　111 　年　　10　　月　　31　　日
                                  書記官  鄭梅君